臺灣新北地方法院刑事裁定
111年度聲字第1964號
聲  請  人  臺灣新北地方檢察署檢察官
受  刑  人  褚家豪



上聲請人因受刑人數罪併罰有二裁判以上，聲請定其應執行之刑
（111年度執聲字第1448號），本院裁定如下：
    主  文
褚家豪所犯如附表所示之罪及所處之刑，應執行有期徒刑2年3月
。
    理  由
一、聲請意旨略以：受刑人褚家豪因犯詐欺等案件，先後經判決
    確定如附表一覽表，應依刑法第53條、第51條第5款，定其
    應執行之刑，爰依刑事訴訟法第477條第1項聲請裁定定其應
    執行之刑等語。
二、按裁判確定前犯數罪者，併合處罰之。但有下列情形之一者
    ，不在此限：一、得易科罰金之罪與不得易科罰金之罪。二
    、得易科罰金之罪與不得易服社會勞動之罪。三、得易服社
    會勞動之罪與不得易科罰金之罪。四、得易服社會勞動之罪
    與不得易服社會勞動之罪。前項但書情形，受刑人請求檢察
    官聲請定應執行刑者，依第51條規定定之；又數罪併罰，分
    別宣告其罪之刑，依下列各款定其應執行者：五、宣告多數
    有期徒刑者，於各刑中之最長期以上，各刑合併之刑期以下
    ，定其刑期。但不得逾三十年；另數罪併罰，有二裁判以上
    者，依第51條之規定，定其應執行之刑，刑法第50條、第51
    條第5款、第53條分別定有明文。而數罪併罰中之一罪，依
    刑法規定得易科罰金，若因與不得易科之他罪併合處罰結果
    而不得易科罰金時，原可易科部分所處之刑，亦無庸為易科
    折算標準之記載，司法院大法官會議釋字第144號、第679號
    解釋可資參酌。又刑事訴訟法第370條第2項、第3項，已針
    對第二審上訴案件之定應執行之刑，明定有不利益變更禁止
    原則之適用。而分屬不同案件之數罪併罰有應更定執行刑之
    情形，倘數罪之刑，曾經定其執行刑，再與其他裁判宣告之
    刑定其執行刑時，在法理上亦應同受此原則之拘束。是以另
    定之執行刑，其裁量所定之刑期，不得較重於前定之執行刑
    加計後裁判宣告之刑之總和，上揭法律明文之定刑限制，即
    法理上所稱之外部性界限。又法院於裁量另定應執行之刑時
    ，祇須在不逸脫上開範圍內為衡酌，而無全然喪失權衡意義
    或其裁量行使顯然有違比例原則之裁量權濫用之例外情形，
    並不悖於定應執行刑之恤刑目的者，即無違裁量權之內部性
    界限（最高法院108年度台抗字第1250號、第1336號刑事裁
    定意旨參照）。
三、經查：
（一）受刑人犯如附表編號1至6所示之6罪，經本院及臺灣高等
      法院判處如附表所示之刑後分別確定，其中附表編號5至6
      所示之罪，並經原判決定應執行有期徒刑1年5月，有臺灣
      高等法院被告前案紀錄表1份及各該刑事裁判書在卷可稽
      。本院審核受刑人於附表編號1部分所示判決確定日前犯
      如附表所示之各罪，其中附表編號2至6所示之罪，是屬不
      得易科罰金之刑，附表編號1所示之罪，則屬得易科罰金
      之刑，合於刑法第50條第1項各款之情形，須經受刑人請
      求檢察官聲請定其應執行刑者，始得依同法第51條規定定
      之，茲本件受刑人已請求聲請人就附表所示之罪，聲請合
      併定應執行刑，有定刑聲請切結書在卷足稽（見臺灣新北
      地方檢察署111年度執聲字第1448號卷第2頁），核與首揭
      規定並無不合，檢察官聲請定其應執行之刑，本院審核認
      為正當。
（二）爰審酌受刑人所犯如附表編號1至6所示各罪，分別為幫助
      詐欺、一般洗錢及三人以上共同詐欺取財罪，其犯罪類型
      、行為態樣、動機均相類，所侵害的法益並非是具有不可
      替代性、不可回復性的個人法益，且責任非難重複的程度
      較高，兼衡責罰相當與刑罰經濟的原則、受刑人所犯罪質
      、行為次數、犯罪時間、犯後態度，及審酌各罪處罰的法
      律目的、受刑人違反的嚴重性、附表各罪彼此間的關聯性
      、數罪所反應受刑人的人格特性與傾向、對受刑人施以矯
      正的必要性、所犯數罪為整體非難評價，併貫徹刑法量刑
      公平正義理念的內部限制，兼衡受刑人表示對法院定應執
      行刑無意見等情，有上開定刑聲請切結書可佐（見臺灣新
      北地方檢察署111年度執聲字第1448號卷第2頁），依法定
      其應執行之刑為有期徒刑2年3月。另受刑人所犯如附表編
      號2至4所示之罪，雖皆有宣告併科罰金，但聲請書並未就
      罰金刑部分一併聲請定應執行刑，爰不就併科罰金部分定
      其應執行刑，附此敘明。
四、依刑事訴訟法第477 條第1 項裁定如主文。
中　　華　　民　　國　 111　　年　 　8　　月　　11 　日
                刑事第十六庭  法  官  薛巧翊
上列正本證明與原本無異。
如不服本裁定，應於裁定送達後五日內敘明抗告理由，向本院提
出抗告狀。
                              書記官  黃伊媺
中　　華　　民　　國　　111 　年　　8 　　月　　11　　日
　　　　　　　　　　　　　　　
附表：受刑人褚家豪定應執行刑案件一覽表
編號  1 2 3 罪名  詐欺 （幫助詐欺） 洗錢防制法 （一般洗錢） 洗錢防制法 （一般洗錢） 宣告刑  有期徒刑3月，如易科罰金，以新臺幣1,000元折算1日 有期徒刑4月 併科新臺幣2萬元 有期徒刑6月 併科新臺幣3萬元 犯罪日期  109/09/01 109/09/03 109/09/03 偵查(自訴)機關/年度案號  新北地檢110年度偵字第449、7203號 新北地檢110年度偵緝字第920號、110年度偵字第7909、9584號 新北地檢110年度偵緝字第920號、110年度偵字第7909、9584號 最後事實審 法　　院 新北地院 臺灣高院 臺灣高院  案　　號 110年度簡上字第130號 110年度上訴字第3479號 110年度上訴字第3479號   判決日期 110/09/29 111/02/16 111/02/16 確定 判決  法   院 新北地院 臺灣高院 臺灣高院   案   號 110年度簡上字第130號 110年度上訴字第3479號 110年度上訴字第3479號  判　　決 確定日期 110/09/29 111/03/29 111/03/29 是否為得易科 罰金之案件  是 否 否 備註  新北地檢111年度執字第713號 新北地檢111年度執字第3821號 新北地檢111年度執字第3821號 

編號  4 5 6 罪名  洗錢防制法 （一般洗錢） 詐欺 （三人以上共同詐欺取財） 詐欺 （三人以上共同詐欺取財） 宣告刑  有期徒刑5月 併科新臺幣2萬元 有期徒刑1年1月 有期徒刑1年2月 犯罪日期  109/09/03 109/09/04 109/09/03 109/09/03 偵查(自訴)機關/年度案號  新北地檢110年度偵緝字第920號、110年度偵字第7909、9584號 新北地檢110年度偵字第27486、39089、30282號、111年度偵字第3095號 新北地檢110年度偵字第27486、39089、30282號、111年度偵字第3095號 最後事實審 法　　院 臺灣高院 新北地院 新北地院  案　　號 110年度上訴字第3479號 110年度金訴字第888號、111年度訴字第101號 110年度金訴字第888號、111年度訴字第101號  判決日期 111/02/16 111/03/18 111/03/18 確定 判決 法    院 臺灣高院 新北地院 新北地院  案    號 110年度上訴字第3479號 110年度金訴字第888號、111年度訴字第101號 110年度金訴字第888號、111年度訴字第101號  判　　決 確定日期 111/03/29 111/04/27 111/04/27 是否為得易科 罰金之案件  否 否 否 備註  新北地檢111年度執字第3821號 新北地檢111年度執字第5159號 (編號5、6判決定應執行有期徒刑1年5月)